臺灣板橋地方法院刑事判決　　　　　　　 92年度訴字第484號
公　訴　人　臺灣板橋地方法院檢察署檢察官
被　　　告　壬○○
上列被告因偽造文書等案件，經檢察官提起公訴（九十二年度偵
字第二六四五號）及移送併辦（九十二年度偵字第三一二四號、
第八三三三號、第一七四三五號），被告於準備程序中為有罪陳
述，本院合議庭裁定由受命法官獨任進行簡式審判程序，本院判
決如下：
    主  文
壬○○共同連續行使偽造私文書，足以生損害於他人，累犯，處
有期徒刑壹年。
如附表第三欄所示之物均沒收。
    事  實
一、壬○○因施用毒品案件，經臺灣士林地方法院以八十九年度
    易字第二八五號判決判處有期徒刑七月確定，於九十年三月
    九日執行完畢。不知悔改，基於收受贓物、行使變造特種文
    書、行使偽造私文書、意圖為自己及他人不法所有之詐欺取
    財、詐欺得利之概括犯意為下列行為：
  (一)於九十一年十二月間某日，壬○○與真實姓名年籍不詳，名
    為「廖國勝」之成年男子，共同基於行使變造特種文書之概
    括犯意及行使偽造私文書、意圖為自己不法所有之詐欺取財
    之犯意聯絡，由壬○○提供照片，該男子負責將壬○○之照
    片換貼於李政霖所失竊之國民
    ，在臺北縣淡水鎮遺失）上加以變造，壬○○明知該李政霖
    之國民
    二月三十一日十八時三十分許，持所變造李政霖國民
    ，至癸○○所經營位於臺北縣三重市○○○路三０六號之臺
    灣大哥大股份有限公司（下簡稱臺灣大哥大公司）特約商店
    內，提示李政霖之國民
    霖之年籍資料並偽造李政霖之署押於「行動電話服務申請書
    」及「勁話８０２手機專案２」同意書各一份上（「行動電
    話服務申請書」共一式四聯，白聯：公司使用，紅聯：客戶
    留存，黃聯：代理商使用，藍聯：經銷商使用，以下臺灣大
    哥大股份有限公司之門號均相同。壬○○於0000000
    000號「行動電話服務申請書」申請人簽章欄上偽造李政
    霖之署押一枚；複寫共四枚，壬○○於同意書上立書人欄上
    偽造李政霖之署押一枚），藉此偽造私文書，並持向不知情
    之癸○○行使，致使不知情之癸○○陷於錯誤，將臺灣大哥
    大公司所有號碼為0000000000號之行動電話無限
    電磁通話晶片（下以簡稱ＳＩＭ卡）及上開「行動電話服務
    申請書」客戶留存聯，交給壬○○，足以生損害於李政霖、
    內政部對於身分管理之正確性、癸○○、臺灣大哥大公司對
    於行動電話門號管理正確性。壬○○並將ＳＩＭ卡交給「廖
    國勝」（ＳＩＭ卡並未使用通話）。復於九十二年一月間某
    日，由該名「廖國勝」之人將壬○○所有之照片換貼於子○○所失竊之駕駛執照上（於九十一年十二月一日在臺北縣三
    重市○○路○段三和夜市內遭竊），而加以共同變造之，足
    以生損害於子○○及監理單位對車籍資料管理之正確性。壬○○明知「廖國勝」所交付之子○○之駕駛執照、乙○○之
    國民
    市○○路一二一號宏明機車行遭竊），均為來歷不明之贓物
    ，竟承前收受贓物之概括犯意收受之，並於同年一月七日十
    三時許，再次持以行使而至癸○○所經營之前開臺灣大哥大
    公司電信特約店內，欲冒用子○○之名義代理乙○○申購行
    動電話搭配臺灣大哥大電信門號，適為癸○○發覺壬○○以
    不同
    ，並扣得壬○○所持有經變造之子○○駕駛執照、乙○○之
    國民
  (二)壬○○、戊○○（另經本院以九十二年度訴字第二○四三號
    號判決確定）明知真實姓名年籍不詳，綽號「貓哥」之成年
    某地遺失）、朱淑君國民
    各一張（九十一年十二月四日九時許在臺北縣三重市○○街
    五十一號失竊）、辛○○國民
    五日在臺北縣板橋市重慶國小附近遭竊）、劉志賢國民身分
    證一張（不詳時地遺失）、庚○○國民
    年六月中旬某日在不詳地點遭竊）、謝美雲國民
    （九十二年一月十五日十三時許在臺北縣三重市○○路五十
    巷一弄二十四之二號遭竊）、賴碧霞國民
    一年十一月十六日在臺北縣某地遺失）、林進益國民
    一張（八十九年八月三十日在桃園縣龜山鄉楓樹村十一之二
    十號遭竊）、張簡傳國民
    在臺北縣淡水鎮○○路二十六號遭竊）、林植南國民
    一張（九十一年九月底某日在淡江大學體育館內遭竊）、馬
    焄瑜國民
    街市場內遭竊）、丙○○國民
    八日在臺北縣淡水鎮○○路遺失）、蕭筱瑩國民
    （八十八年六月份某日在臺北縣板橋市○○路○段遭竊）、
    陳水彬國民
    某日在臺北縣淡水鎮遭竊）、周敏男國民
    一年九月底某日在臺北市士林夜市內遭竊）、薛新富國民身
    分證一張（九十一年十二月底某日在臺北縣蘆洲市○○路某
    工地遭竊）、廖柄富機車駕照一張（九十一年十二月十七日
    在臺北縣蘆洲市○○○路○段一巷失竊）、鄭金菊汽車駕照
    一張（九十年農曆過年前後在臺北市西門町遺失）、陳筱婷
    輕型機車駕照一張（九十一年十月份某日在臺北縣三重市○○路一號遭竊）、許錠豐汽車駕照一張（九十一年十二月十
    九日在臺北縣泰山鄉○○路遭竊）、丑○○汽車駕照一張（
    不詳時地遺失）、廖健輝機車駕照一張（九十一年一月十八
    日在臺北縣三重市○○路遭竊）、乙○○機車行照一張（九
    十一年十二月底某日在臺北縣三重市某一機車行內遭竊）等
    物均為來歷不明之贓物，壬○○承前收受贓物之概括犯意，
    與戊○○共同收受之。
  (三)壬○○因積欠「貓哥」之成年男子債務，遂依「貓哥」指示
    ，由壬○○提供照片予「貓哥」變造證件，再由壬○○持變
    造之證件冒用他人名義申請行動電話門號抵償債務，壬○○
    與綽號「貓哥」之成年男子，共同基於行使變造特種文書及
    行使偽造私文書、意圖為自己不法所有詐欺取財之概括犯意
    聯絡，由「貓哥」於不詳時地以換貼壬○○照片之方式連續
    變造林植南之國民
    於林植南、廖健輝及戶政機關對於身分管理正確性、監理機
    關對於車籍資料管理正確性。由壬○○於九十二年一月二十
    一日持所變造廖健輝駕駛執照，至臺北縣三重市臺灣電店股
    份有限公司之臺灣大哥大公司三重中正南特約服務中心內，
    提示廖健輝之駕駛執照佯稱為廖健輝本人，填寫廖健輝之年
    勁話８００手機專案２」同意書各一份上（「行動電話服務
    申請書」共一式四聯，壬○○於0000000000號「
    行動電話服務申請書」申請人簽章欄上偽造廖健輝之署押二
    枚，複寫共八枚，壬○○於「同意書」上立書人欄上偽造廖
    健輝之署押一枚），藉此偽造私文書，並持向不知情之店員
    行使，致使不知情之店員陷於錯誤，將臺灣大哥大公司所有
    號碼為0000000000號之ＳＩＭ卡及行動電話服務
    申請書客戶留存聯，交給壬○○，足以生損害於廖健輝、臺
    灣電店股份有限公司、臺灣大哥大公司對於行動電話門號管
    理正確性。壬○○與「貓哥」復共同基於意圖自己不法所有
    詐欺得利之概括犯意聯絡，壬○○將上開ＳＩＭ卡交給「貓
    哥」後，將ＳＩＭ卡插入行動電話使用，使臺灣大哥大股份
    有限公司之電腦網路交換控制系統陷於錯誤，誤以為該號碼
    之使用者有給付月租費及通話費之真意，而予以接受通話，
    提供通信服務，至九十二年六月十一日止，取得免繳電信通
    話費用（含月租費及通話費）而通信之不法利益達四千二百
    七十二元。嗣後，於九十二年一月二十三日二十時許，於臺
    北縣五股鄉○○路○段五七七巷二十八號前，由警執行臨檢
    勤務當場查獲壬○○及戊○○，並從壬○○身上取出經變造
    廖健輝駕駛執照、未經變造之范斌之國民
    民
    克明、辛○○之
    、謝美雲、賴碧霞國民
    、鄭金菊汽車駕照一張。於九十二年一月二十四日一時許，
    陪同警方至臺北縣三重市○○街三十八巷二弄十號五樓戊○○之住處，執行搜索時扣得林進益、子○○、張簡傳、林植
    南、李政霖、馬焄瑜、丙○○、蕭筱瑩、陳水彬、周敏男、
    薛新富國民
    照各一張、乙○○機車行照一張等物。
  (四)壬○○積欠真實姓名年籍不詳，綽號「黑猴」之成年男子債
    務，「黑猴」遂指示壬○○申請行動電話門號抵償債務，於
    九十二年四月十三日要求壬○○提供照片，由「黑猴」換貼
    照片於甲○○之國民
    點遺失）、己○○之國民
    臺北三重市附近遺失），共同加以變造之。而壬○○明知甲○○、己○○之國民
    受贓物之概括犯意收受之。並與「黑猴」共同基於行使變造
    特種文書、行使偽造私文書、意圖為自己不法所有詐欺取財
    之概括犯意聯絡，於同年月十四日，由「黑猴」開車載壬○○持所變造甲○○國民
    份有限公司之臺灣大哥大公司特約服務中心內，提示甲○○
    之國民
    造甲○○之署押於「行動電話服務申請書」及「ＮＯＫＩＡ
    　３３１５專案」同意書各一份上（「行動電話服務申請書
    」共一式四聯，壬○○於0000000000號「行動電
    話服務申請書」客戶簽章欄上偽造甲○○之署押二枚，複寫
    八枚，壬○○於「同意書」上立書人欄上偽造甲○○之署押
    一枚），藉此偽造私文書，並持向不知情之店員行使，致使
    不知情之店員陷於錯誤，將臺灣大哥大公司所有號碼為00
    00000000號之ＳＩＭ卡及「行動電話服務申請書」
    客戶留存聯，交給壬○○，足以生損害於甲○○、臺灣電店
    股份有限公司、臺灣大哥大公司對於行動電話門號管理正確
    性。壬○○復於同日，持所變造己○○國民
    縣豐勢路五二０號爵鵬實業有限公司之遠傳電信股份有限公
    司之臺中東勢特約服務中心，提示己○○國民
    己○○本人，填寫己○○之年籍資料並偽造己○○之署押於
    「行動電話服務申請書」（「行動電話服務申請書」共一式
    四聯，白聯：遠傳電信股份有限公司，藍聯：客戶存查，黃
    聯：經銷商、門市、專櫃留存備查，紅聯：代理商留存備查
    ，壬○○於0000000000號「行動電話服務申請書
    」申請人簽名偽造署押一枚，複寫共四枚），藉此偽造私文
    書，並持向不知情之店員行使，致使不知情之店員陷於錯誤
    ，將遠傳電信股份有限公司所有號碼為000000000
    0號之ＳＩＭ卡及「行動電話服務申請書」客戶存查聯，交
    給壬○○，足以生損害於己○○、爵鵬實業有限公司、遠傳
    電信股份有限公司對於行動電話門號管理正確性。再於同日
    持所變造己○○國民
    股份有限公司之臺灣大哥大公司北區崇德特約服務中心，以
    相同手法，偽造己○○之署押於「行動電話服務申請書」及
    「ＮＯＫＩＡ　３３１５專案」同意書各一份上（「行動電
    話服務申請書」共一式四聯，壬○○於000000000
    0號「行動電話服務申請書」客戶簽章欄上偽造己○○之署
    押一枚；複寫共四枚，壬○○於「同意書」上立書人欄上偽
    造己○○之署押一枚），藉此偽造私文書，並持向不知情之
    店員行使，致使不知情之店員陷於錯誤，將臺灣大哥大公司
    所有號碼為0000000000號之ＳＩＭ卡及「行動電
    話服務申請書」客戶留存聯，交給壬○○，足以生損害於己○○、臺灣電店股份有限公司、臺灣大哥大公司對於行動電
    話門號管理正確性。壬○○與「黑猴」共同基於意圖自己不
    法所有詐欺得利之概括犯意聯絡，壬○○將詐得前開ＳＩＭ
    卡三枚後，旋即交給「黑猴」使用，使臺灣大哥大股份有限
    公司、遠傳電信股份有限公司之電腦網路交換控制系統陷於
    錯誤，誤以為該號碼之使用者有給付月租費及通話費之真意
    ，而予以接受通話，提供通信服務，在此期間內分別取得免
    繳電信通話費用（含月租費及通話費）而通信之不法利益五
    千二百一十四元、四千零三十元、七千七百八十二元。壬○○於九十二年四月十七日十六時三十分在國道三號公路南向
    四十六公里處（臺北縣樹林市路段），遭警臨檢查獲，並扣
    得上列經變造之甲○○、己○○之國民
二、案經臺北縣政府警察局三重分局報請臺灣板橋地方法院檢察
    署檢察官偵查起訴，暨臺北縣政府警察局海山分局報請同署
    檢察官移送併辦，暨內政部警政署國道公路警察局第六警察
    隊報請同署檢察官移送併辦。
    理  由
一、訊據被告壬○○對於上揭事實坦承不諱，犯罪事實(一)，有被
    害人癸○○、子○○、乙○○於警詢中指述，復有變造之李
    政霖之國民
    有限公司「行動電話服務申請書」（0000000000
    ）、同意書（勁話800 手機專案2）、 台東縣成功鎮戶政事
    務所九十二年二月二十五日函附之李政霖補領國民
    請單一張、臺北縣政府警察局三重分局厚德派出所贓物認領
    保管單一紙為證。犯罪事實(二)共同被告戊○○於本院九十二
    年度訴字第二○四三號審理中供述，朱淑君、庚○○、廖炳
    富、辛○○、乙○○、薛新富、許碇豐、蕭筱瑩、馬焄瑜、
    周敏男、陳筱婷、林進益、陳水彬、林植南，謝美雲、張簡
    傳、廖健輝於警詢中指述、贓物領保管單六張、及九十二年
    訴字第二○四三號卷宗影本（包含李政霖、鄭金菊之證詞）
    、宜蘭縣宜蘭市戶政事務所九十四年一月十七日宜市戶字第
    ○九四○○○○一三六號函附之賴碧霞補領國民
    書、臺北縣淡水鎮戶政事務所九十四年一月十四日北縣淡戶
    字第○九四○○○○二○九號函附之丙○○補領國民
    申請書、臺北市大安區戶政事務所九十四年一月十四日北市
    安戶字第○九四三○○七六七○○號函附之劉志賢補領國民
    北市大戶字第○九四三○○三八五○○號函附之范斌補領國
    民
    九十四年一月二十五日北間花字第○九四○○○○七九七號
    函佐證。犯罪事實(三)扣案之變造林植男國民
    駕駛執照，臺灣大哥大股份有限公司「行動電話服務申請書
    」一份（0000000000）、同意書一份，臺灣大哥
    大股份有限公司九十三年八月十九日法警字第○九三三八八
    一一號函附之帳單資料。犯罪事實(四)被害人甲○○、己○○
    於警詢中證詞，變造之甲○○、己○○之國民
    部警政署刑事警察局九十二年十二月十五日刑鑑字第二三二
    五二四號鑑驗通知書、臺灣大哥大股份有限公司「行動電話
    服務申請書」二份（000000000、0000000
    000）、同意書二份、遠傳電信股份有限公司「行動電話
    服務申請書」一份（0000000000）、臺灣大哥大
    股份有限公司九十二年十一月十日法警○九二五一四一三號
    函附之帳單資料、九十三年七月二十九日法警字第○九三三
    八七九五號函附之帳單資料、遠傳電信股份有限公司九十三
    年八月十五日（業服）字第○九三○一四○九號函附之帳單
    資料。被告自白核與事實相符，堪予採信，本件事證已甚明
    確，被告犯行堪以認定。
二、查被告壬○○提供個人照片給綽號「廖國勝」、「貓哥」、
    「黑猴」之成年男子，共同變造李政霖、子○○、林植南、
    廖健輝、甲○○、己○○等人之國民
    以生損害於李政霖等人、內政部對於身分管理及監理機關對
    於車籍資料管理之正確性；且明知其並非李政霖、廖健輝、
    甲○○、己○○本人，竟冒用渠等名義向臺灣大哥大股份有
    限公司、遠傳電信股份有限公司申請行動電話門號0000
    000000、0000000000、00000000
    00、0000000000、0000000000號之
    ＳＩＭ卡而行使之，自足生損害於李政霖等人、臺灣大哥大
    股份有限公司及遠傳電信股份有限公司對於行動電話申辦業
    務之正確性。核被告自「廖國勝」、「貓哥」、「黑猴」等
    人處，收受來歷不明之贓物，並提供照片共同變造
    ，復持變造證件，冒用他人名義向臺灣大哥大股份有限公司
    、遠傳電信股份有限公司經銷商申請行動電話門號，偽造行
    動電話服務申請書、同意書並持之行使，係犯刑法第三百四
    十九條第一項收受贓物罪、同法第二百十六條、第二百十二
    條行使變造特種文書罪、刑法第二百十六條、第二百十條行
    使偽造私文書罪。又按ＳＩＭ卡，為有體物，置於行動電話
    機內通電使用，有提供用戶通訊服務之功能，於一定條件下
    得交易轉讓，具相當之財產價值，屬刑法第三百三十九條第
    一項所定詐欺取財罪之「物」無疑。又一般申請租用行動電
    話號碼取得ＳＩＭ卡之人必須留下個人或公司之身分、登記
    資料，始得申請，乃眾所周知之事實。是ＳＩＭ卡之取得，
    與申請者身分之真實與否，在交易上應具有不可分割之關連
    性，依交易常規，ＳＩＭ卡原所屬通信公司、代辦商號之人
    員若得知購買者係假冒他人名義申請，當不會同意交付ＳＩ
    Ｍ卡，被告對此應亦有所認知。被告既認識代理商或承辦商
    之職員若知其等係假冒他人名義申請租用行動電話號碼，必
    不會同意其申請取得ＳＩＭ卡，卻仍假冒他人之名義，提出
    變造國民
    員誤信其確係受人委託或本人提出申請，乃交付ＳＩＭ卡，
    應認被告有不法所有之意圖，而以詐術取得ＳＩＭ卡，另應
    構成刑法第三百三十九條第一項之詐欺取財罪。是被告冒用
    李政霖等人名義，申請行動電話門號，詐取ＳＩＭ卡五枚交
    給「貓哥」、「黑猴」等人（0000000000號並未
    使用），並撥打行動電話以獲取通信之不法利益，係犯刑法
    第三百三十九條第一項詐欺取財罪、同條第二項之詐欺得利
    罪。被告與被告就事實(一)、(三)、(四)之犯行，分別與「廖國勝
    」、「貓哥」、「黑猴」有犯意聯絡、行為分擔；被告事實
    (二)之犯行，即收受范斌等人之證件部分，與戊○○有犯意聯
    絡、行為分擔，為共同正犯。被告於上開行動電話服務申請
    書、同意書上偽造署押，為偽造私文書之階段行為，其變造
    特種文書、偽造私文書行為復持以行使，偽造之低度行為為
    行使之高度行為所吸收，均不另論罪。被告多次收受贓物、
    行使變造特種文書、行使偽造私文書、詐欺取財（包含五次
    詐欺取財既遂、一次詐欺取財未遂）、詐欺得利之行為，時
    間緊接、犯罪構成要件相同，顯係基於概括犯意為之，均為
    連續犯，應依刑法第五十六條之規定，各以一罪論，均加重
    其刑。被告於事實欄所述之時、地，一次同時收受子○○等
    人、范斌等人、甲○○等人之證件，為一行為觸犯數罪名，
    為想像競合犯。又被告收受來歷不明之證件後，提供照片給
    「廖國勝」、「貓哥」、「黑猴」等人共同變造證件，冒用
    他人名義申請行動電話門號，使不知情之經銷商陷於錯誤而
    交付ＳＩＭ卡，並交「貓哥」、「黑猴」等人撥打行動電話
    獲取免繳通信費用之不法利益，所犯之連續收受贓物罪、連
    續行使變造特種文書罪、連續行使偽造私文書罪、連續詐欺
    取財罪、連續詐欺得利罪間有方法、結果之牽連關係，依刑
    法第五十五條規定，應從一重之連續行使偽造私文書罪處斷
    。檢察官聲請移送併辦部分（九十二年度偵字第三一二四號
    ：收受范斌等人之證件部分；九十二年度偵字第八三三三號
    、弟一七四三五號：變造甲○○、己○○之國民
    ），與本案起訴部分有連續犯、牽連犯之裁判上一罪關係，
    為起訴效力所及，本院自得一併審究，附此敘明。又被告持
    變造廖健輝之駕駛執照、甲○○、己○○之國民
    行動電話門號等犯行，雖未據檢察官起訴及移送併辦，然與
    本件起訴論罪科刑部分，有連續犯之裁判上一罪關係，為起
    訴效力所及，本院自應一併審理。原起訴書雖漏未引用詐欺
    得利條文，惟蒞庭檢察官已於開庭審理時補充詐領行動電話
    門號ＳＩＭ卡進而詐取免費通信不法利益之事實，且與起訴
    之事實有裁判上一罪關係，本院自應加以裁判。被告曾因施
    用毒品案件，經臺灣士林地方法院以八十九年度易字第二八
    五號判決判處有徒刑七月確定，於九十年三月十日執行完畢
    ，此有臺灣高等法院被告全國前案紀錄表一份在卷可按，其
    前受有期徒刑執行完畢，於五年以內再犯本件最重本刑為有
    期徒刑以上之罪，為累犯，應依刑法第四十七條之規定遞加
    重其刑。爰審酌被告之生活狀況、智識程度，其犯罪之動機
    、目的、手段，所生之危害及犯罪後坦承犯行等一切情狀，
    量處如主文所示之刑，以示懲儆。
三、沒收之物及沒收依據，詳如附表所示。至於行動電話門號0
    000000000、0000000000、00000
    00000、0000000000、000000000
    0號ＳＩＭ卡五張，仍為臺灣大哥大股份有限公司、遠傳電
    信股份有限公司所有之物，不予宣告沒收。
四、被告壬○○曾於八十八年間，以相同手法，持變造證件冒用
    他人名義，申請行動電話門號，經臺灣士林地方法院以九十
    年度訴字第三○七號判決判處有期徒刑五月確定，有上開判
    決書及臺灣高等法院被告前案紀錄表一份為憑，惟上開確定
    判決犯罪時間與本件相隔甚久、且被告供稱非出於概括犯意
    所為，並無連續犯之裁判上一罪關係，本件犯行非上開確定
    判決效力所及。又被告於九十二年五月間竊取信用卡而冒用
    他人名義偽造簽帳單等案件，經臺灣臺北地方法院以九十二
    年度訴字第一三八八號判決有期徒刑八月，現由臺灣高等法
    院審理中，惟與本件犯罪手法不盡相同，並非出於概括犯意
    所為，亦無連續犯之裁判上一罪關係，併予敘明。
五、退併辦：
    (一)(1)臺灣板橋地方法院檢察署九十二年度偵字第二六六六號
        移送併辦意旨略以：被告壬○○基於為自己不法之所有
        之概括犯意，於九十一年三月二十一日二時許，見丁○○位於臺北縣汐止市○道街二十四號水電行之鐵捲門開
        關沒有鎖好，便進入竊取丁○○國民
        民身分證、戶口名簿二本、
        一張、自小客車車號３Ｎ－３２１６及３Ｃ－６９９７
        號之行照原使證件資料、車號３Ｎ－３２１６號之自小
        客車鑰匙一支、許萍玲印鑑章一個、弘晟空調材料公司
        章一枚、發票張一枚、傳真機一台、重型機車車號ＡＵ
        Ｇ－９４７一輛、ＣＤ、紅外線監視器六組等物品。嗣
        後將壬○○所有之照片換貼於丁○○所失竊之國民身分
        證上，加以變造之，足以生損害於丁○○，並隨即由壬○○先後為下列行為：於九十一年三月二十七日、同
        年月二十八日分別持所變造丁○○國民
        縣三重市○○路、臺北縣松山區○○路之臺灣電店股份
        有限公司特約服務中心內，提示丁○○之
        丁○○本人，填寫丁○○之年籍資料並偽造丁○○之署
        押於「行動電話服務申請書」及「可樂麥當勞專案」同
        意書各二份上，藉此偽造私文書，並持向不知情之店員
        行使，致使不知情之店員陷於錯誤，將臺灣大哥大公司
        所有號碼為0000000000號、0000000
        000號之ＳＩＭ卡，交給壬○○使用，足以生損害於
        丁○○、臺灣電店股份有限公司、臺灣大哥大公司對於
        行動電話門號管理正確性。於九十一年三月三十一日
        持所變造丁○○國民
        一一五號一樓全虹企業股份有限公司即泛亞電信股份有
        限公司之經銷商，以相同手法，偽造丁○○之署押於「
        用戶申請書」及「ＭＮＮＣ１０８１單辦門號專案聲明
        書」各三份上，藉此偽造私文書，並持向不知情之店員
        行使，致使不知情之店員陷於錯誤，將泛亞電信股份有
        限公司公司所有號碼為0000000000、000
        0000000、0000000000號之ＳＩＭ卡
        ，交給壬○○使用，足以生損害於丁○○、全虹企業股
        份有限公司、泛亞電信股份有限公司對於行動電話門號
        管理正確性。
      (2)臺灣板橋地方法院檢察署九十二年度偵字第三一二四號
        部分移送併辦意旨：於九十二年一月二十二日持所變造
        范斌國民
        之臺灣大哥大公司特約服務中心內，以相同手法，偽造
        范斌之署押於行動電話服務申請書及「勁話８００手機
        專案２」同意書各一份上藉此偽造私文書，並持向不知
        情之店員行使，致使不知情之店員陷於錯誤，將臺灣大
        哥大公司所有號碼為0000000000號之ＳＩＭ
        卡，交給壬○○使用，足以生損害於范斌、臺灣電店股
        份有限公司、臺灣大哥大公司對於行動電話門號管理正
        確性。因認被告涉有刑法第三百二十條第一項竊盜罪嫌
        、同法第二百十六條、第二百十二條行使變造特種文書
        罪嫌、同法第二百十六條、第二百十條行使偽造私文書
        罪嫌。
    (二)訊據被告壬○○否認上開犯行，辯稱伊有竊取丁○○之國
      民
      亦未持之辦理行動電話門號，而臺灣大哥大股份有限公司
      公司行動電話服務申請書、泛亞電信股份有限公司用戶申
      請書上之丁○○之簽名與其筆跡不符，且所附之照片非伊
      之相片。至於范斌之國民
      變造范斌國民
      等語。經查，上開臺灣大哥大股份有限公司公司行動電話
      服務申請書、泛亞電信股份有限公司用戶申請書上所附之
      丁○○、范斌之國民
      院多次將上開行動電話服務申請書，連同被告親筆簽名之
      文書（包括被告於入監入所填寫文書、被告當庭筆跡、被
      告冒用李政霖、廖健輝、甲○○、己○○行動電話服務申
      請書等文書）送鑑定，均無法確定同屬一人之筆跡，此有
      內政部警政署九十二年十月三十日、九十三年九月二十二
      日刑鑑字第○九二○二○○四○四號、第○九三○一七八
      二三五號函、法務部調查局九十三年十二月二月六日調科
      貳字第○九三○○四八六八九○號函，是無法證明被告變
      造丁○○、范斌之國民
      而被告自白之竊盜犯行與起訴之犯罪事實無裁判上一罪關
      係，本院自無法併案審理，應退回檢察官依法處理。
六、末按除被告所犯為死刑、無期徒刑、最輕本刑為三年以上有
    期徒刑之罪或高等法院管轄第一審案件者外，於前條第一項
    程序進行中，被告先就被訴事實為有罪之陳述時，審判長得
    告知被告簡式審判程序之旨，並聽取當事人、代理人、辯護
    人及輔佐人之意見後，裁定進行簡式審判程序，刑事訴訟法
    第二百七十三條之一第一項定有明文。查本件被告之上開罪
    ，法定刑均非最輕本刑為三年以上有期徒刑之罪，且被告就
    被訴事實為有罪之陳述，經告知被告簡式審判程序之旨，被
    告及公訴人對於本件改依簡式審判程序審理亦均表示無意見
    ，是本院即依前揭刑事訴訟法規定，裁定本件進行簡式審判
    程序，附此敘明。
據上論斷，應依刑事訴訟法第二百七十三條之一第一項、第二百
九十九條第一項前段，刑法第二十八條、第五十六條、第二百十
六條、第二百十條、第二百十二條、第三百三十九條第一項、第
二項、第三百四十九條第一項、第五十五條、第四十七條、第三
十八條第一項第二款、第三款、第二百十九條，罰金罰鍰提高標
準條例第一條前段，判決如主文。
本案經檢察官鄧媛到庭執行職務。
中　　華　　民　　國　　94　　年　　3 　　月　　23　　日
                  刑事第六庭    法　官  絲鈺雲
以上正本證明與原本無異
如不服本判決應於送達後10日內向本院提出上訴狀
                                書記官　許清秋
中　　華　　民　　國　　94　　年　　3 　　月　　31　　日
┌──┬──────┬────┬────┬──────┐
│    │偽造、變造  │遭偽造、│        │            │
│編號│文書之時地  │變造之文│沒收內容│沒收依據    │
│    │            │書      │        │            │
├──┼──────┼────┼────┼──────┤
│  一│91年12月間不│李政霖之│壬○○的│壬○○之照片│
│    │詳地點與年籍│國民身分│照片一張│為郭所有，供│
│    │不詳之「廖國│證一張  │        │犯罪所用之物│
│    │勝」男子    │        │        │依刑法第三十│
│    │            │        │        │八條第一項第│
│    │            │        │        │二款沒收之。│
├──┼──────┼────┼────┼──────┤
│  二│91年12月31日│行動電話│偽造李政│偽造署押，依│
│    │18時30分許在│00000000│霖署押一│刑法第二百一│
│    │臺北縣三重市│27號行動│枚（共四│十九條沒收。│
│    │正義北路 306│電話服務│枚）。  │客戶留存聯為│
│    │號臺灣大哥大│申請書一│客戶留存│郭所有犯罪所│
│    │特約商店內  │份（一份│聯一張  │得之物，依刑│
│    │            │四聯）。│        │法第三十八條│
│    │            │        │        │第一項第三款│
│    │            │        │        │沒收之。    │
├──┼──────┼────┼────┼──────┤
│  三│同上        │勁話 800│偽造李政│依刑法第二百│
│    │            │手機專案│霖署押一│一十九條沒收│
│    │            │2       │枚      │之          │
├──┼──────┼────┼────┼──────┤
│  四│92 年 1 月間│子○○之│壬○○的│壬○○之照片│
│    │在不詳地點與│駕駛執照│照片一張│為郭所有，供│
│    │年籍不詳之「│        │        │犯罪所用之物│
│    │廖國勝」男子│        │        │，依刑法第三│
│    │            │        │        │十八條第一項│
│    │            │        │        │第二款沒收之│
├──┼──────┼────┼────┼──────┤
│  五│於不詳時地與│林植南之│同上    │同上        │
│    │綽號「貓哥」│國民身分│        │            │
│    │之男子      │證一張  │        │            │
├──┼──────┼────┼────┼──────┤
│    │            │廖健輝之│同上    │同上        │
│  六│同上        │駕駛執照│        │            │
│    │            │一張    │        │            │
│    │            │        │        │            │
├──┼──────┼────┼────┼──────┤
│  七│92年1月21日 │行動電話│偽造廖健│偽造署押，依│
│    │在臺北縣三重│00000000│輝之署押│刑法第二百一│
│    │市臺灣電店公│51號行動│二枚（共│十九條沒收。│
│    │司之臺灣大哥│電話服務│八枚）  │客戶留存聯為│
│    │大三重中正南│申請書一│客戶留存│郭所有犯罪所│
│    │特約服務中心│份（一份│聯一張  │得之物，依刑│
│    │            │四聯）  │        │法第三十八條│
│    │            │        │        │第一項第三款│
│    │            │        │        │沒收之。    │
│    │            │        │        │            │
├──┼──────┼────┼────┼──────┤
│  八│同上        │勁話 800│偽造廖健│依刑法第二百│
│    │            │手機專案│輝署押一│一十九條沒收│
│    │            │2       │枚      │之          │
├──┼──────┼────┼────┼──────┤
│  九│於92年 4月13│甲○○、│壬○○的│壬○○之照片│
│    │日許在不詳地│己○○之│照片二張│為郭和共犯所│
│    │點與綽號「黑│國民身分│        │有，供犯罪所│
│    │猴」之男子  │證各一張│        │用之物，依刑│
│    │            │        │        │法第三十八條│
│    │            │        │        │第一項第二款│
│    │            │        │        │沒收之。    │
├──┼──────┼────┼────┼──────┤
│  十│92年4月14日 │行動電話│偽造丁子│偽造署押，依│
│    │在臺北縣新莊│00000000│軒署押二│刑法第二百一│
│    │市臺灣電店公│67號行動│枚（共八│十九條沒收。│
│    │司之臺灣大哥│電話服務│枚）    │客戶留存聯為│
│    │大特約服務中│申請書一│客戶留存│郭所有犯罪所│
│    │心內        │份（一份│聯一張  │得之物，依刑│
│    │            │四聯）  │        │法第三十八條│
│    │            │        │        │第一項第三款│
│    │            │        │        │沒收之。    │
├──┼──────┼────┼────┼──────┤
│十一│同上        │NOKIA331│偽造丁子│依刑法第二百│
│    │            │5 專案同│軒署押一│一十九條沒收│
│    │            │意書一份│枚      │之          │
├──┼──────┼────┼────┼──────┤
│十二│92年4月14日 │行動電話│偽造林廷│偽造署押依刑│
│    │在臺中縣豐勢│00000000│宏署押一│法第二百一十│
│    │路 520 號爵 │10號行動│枚 (共四│九條沒收。  │
│    │鵬實業公司之│電話服務│枚)     │客戶存查聯為│
│    │遠傳電信公司│申請書一│客戶存查│郭所有犯罪所│
│    │之臺中東勢特│份（一份│聯一張  │得之物，依刑│
│    │約服務中心  │四聯）  │        │法第三十八條│
│    │            │        │        │第一項第三款│
│    │            │        │        │沒收之。    │
├──┼──────┼────┼────┼──────┤
│十三│92年4月14日 │行動電話│偽造林廷│偽造署押，依│
│    │在臺中市北區│00000000│宏署押一│刑法第二百一│
│    │崇德路臺灣電│76號行動│枚（共四│十九條沒收  │
      │店公司之臺灣│電話服務│枚)     │客戶留存聯為│
│    │大哥大北區崇│請書一份│客戶留存│郭所有犯罪所│
│    │德特約服務中│（一份四│聯一張  │得之物，依刑│
│    │心          │聯）    │        │法第三十八條│
│    │            │        │        │第一項第三款│
│    │            │        │        │沒收之。    │
├──┼──────┼────┼────┼──────┤
│十四│同上        │NOKIA331│偽造林廷│依刑法第二百│
│    │            │5 專案同│宏署押一│一十九條沒收│
│    │            │意書一份│枚      │之          │
└──┴──────┴────┴────┴──────┘
附錄本案論罪科刑法條全文：
刑法第二百十條
偽造、變造私文書，足以生損害於公眾或他人者，處五年以下有
期徒刑。
刑法第二百十二條
偽造、變造護照、旅券、免許證、特許證及關於品行、能力服務
或其他相類之證書、介紹書，足以生損害於公眾或他人者，處一
年以下有期徒刑、拘役或三百元以下罰金。
刑法第二百十六條
行使第二百十條至第二百十五條之文書者，依偽造、變造文書或
登載不實事項或使登載不實事項之規定處斷。
刑法第三百三十九條
意圖為自己或第三人不法之所有，以詐術使人將本人或第三人之
物交付者，處五年以下有期徒刑、拘役或科或併科一千元以下罰
金。
以前項方法得財產上不法之利益或使第三人得之者，亦同。前二
項之未遂犯罰之。
刑法第三百四十九條
收受贓物者，處三年以下有期徒刑、拘役或五百元以下罰金。搬
運、寄藏、故買贓物或為牙保者，處五年以下有期徒刑、拘役或
科或併科一千元以下罰金。
因贓物變得之財物，以贓物論。
